臺灣高等法院刑事判決
上　訴　人　臺灣基隆地方法院檢察署檢察官
被　　　告　甲○○
　　　　　　　　　　三樓
上列上訴人因毒品危害防制條例案件，不服臺灣基隆地方法院93
年度易字第54號，中華民國93年6月30 日第一審判決（起訴案號
：臺灣基隆地方法院檢察署93年度毒偵字第205 號，併辦案號：
93年度毒偵字第422、500、750 號、93年度毒偵字第1205號、93
年度毒偵字第1227號、93年度毒偵字第1335號、93年度毒偵字第
1454號、93年度毒偵字第1886號），提起上訴，本院判決如下：
    主  文
原判決撤銷。
甲○○連續施用第二級毒品，累犯，處有期徒刑壹年貳月。扣案
之第二級毒品安非他命參小包（淨重零點參參公克）、壹小包（
淨重零點伍玖公克）、壹小包（淨重壹點壹伍公克）、壹小包（
淨重零點陸捌公克）、壹小包（淨重零點壹壹貳玖公克）、壹小
包（淨重零點壹貳貳玖公克）、殘留安非他命成分之殘渣袋壹個
均沒收銷燬之，吸食器貳組、盛裝袋壹包均沒收之。
    事  實
一、甲○○前曾於民國八十九年間因違反毒品危害防制條例、竊
    盜案件，分別經原審判處有期徒刑五月及本院判處有期徒刑
    八月確定，上開二罪經本院裁定應執行有期徒刑一年確定；
    又因違反毒品危害防制條例案件，經原審判處有期徒刑八月
    確定，於九十年八月十四日入監執行，至九十二年五月九日
    假釋出監，九十二年八月十六日假釋期滿未經撤銷假釋，其
    未執行之刑，以已執行論。
二、甲○○前曾因施用第二級毒品安非他命案件，於八十八年經
    原審裁定觀察、勒戒後，認無繼續施用毒品之傾向，由臺灣
    基隆地方法院檢察署檢察官於八十八年十月十一日為不起訴
    處分確定在案；又因施用毒品案件，經原審裁定送觀察、勒
    戒後，認有繼續施用毒品之傾向，經原審裁定令入戒治處所
    施以強制戒治，並經臺灣基隆地方法院檢察署檢察官聲請簡
    易判決處刑，經原審判處有期徒刑五月（業已確定並執畢，
    詳前述）。詎甲○○仍不知警惕，復基於施用第二級毒品安
    非他命類之概括犯意，自九十三年一月十五日起至同年四月
    十日止，在台北縣土城市○○街一號三樓、基隆市○○○路
    一巷一０七號、基隆市○○路朋友住處等地，以將安非他命
    類置放在玻璃吸食器上火烤加熱使生霧化白煙後再予吸食之
    方式，連續施用第二級毒品安非他命類多次，平均一星期施
    用二次。嗣為警先後於九十三年一月十七日晚上八時四十分
    許在基隆市○○區○○街七號前、同年二月二十五日凌晨零
    時三十分許在基隆市中山區○○○路一巷口、同年三月八日
    晚上八時三十分許在基隆市中山區○○○路一巷一０七號、
    同年四月十二日上午七時許在基隆市○○街、華三街口查獲
    ，並扣得安非他命三小包（淨重0.33公克）、一小包（淨重
    0‧59公克）、一小包（淨重1.15 公克）、殘留安非他命成
    分之殘渣袋一個及吸食器二組、吸管藥勺一支及夾鏈塑膠袋
    一包等物。詎甲○○仍承續前開概括之犯意，於 93年5月23
    日晚上，在基隆市安樂區○○○街六巷七十之二號三樓住處
    ，於93年6 月初，在基隆市○○路友人住處，連續施用安非
    他命，而於93年6月3日晚上11時，在基隆市○○街49號電玩
    店被查獲，扣得安非他命一小包（原淨重0.73公克，送驗時
    取樣0.05公克化驗，驗餘淨重0.68公克）。於93年7月1日晚
    上及93年7月2日，分別在基隆市○○路22號協和旅社305 號
    ，及基隆市○○路友人住處，連續施用安非他命，而於93年
    7月2日晚上11點40分在該協和旅社305 號查獲，並扣得其所
    有供施用安非他命使用之吸食器一組。於 93年7月4日晚上8
    時30分，在基隆市○○路235號前，被警查獲。於93 年8月6
    日，在基隆市○○路友人住處施用安非他命，而於93 年8月
    8日凌晨二時，在基隆市○○路10 巷被警查獲，並扣得安非
    他命一小包（淨重0.1457公克，送驗時取樣0.0328公克檢驗
    ，驗餘0.1129公克）及其所有供施用之盛裝袋一包。又於93
    年9月13日，在基隆市○○○街28巷8號施用安非他命，而於
    93年9月14日下午5時20分，在基隆市○○○街二十八巷八號
    客廳，為警查獲安非他命一小包（淨重0.1597公克，送驗時
    取樣0.0368公克檢驗，驗餘0.1229公克）。
三、案經基隆市警察局第一分局報請臺灣基隆地方法院檢察署檢
    察官偵查起訴及移送併辦。
    理  由
一、右揭事實，業據被告甲○○於偵查、原審及本院準備程序、
    審理時均坦承不諱，並有扣案之第二級毒品安非他命三小包
    （淨重0.33公克）、一小包（淨重0.59公克）、一小包（淨
    重1.15公克）。、殘留安非他命成分之殘渣袋一個及吸食器
    二組、安非他命一小包（原淨重0.73公克，送驗時取樣0.05
    公克化驗，驗餘淨重0.68公克）、安非他命一小包（淨重0.
    1457公克，送驗時取樣0.0328公克檢驗，驗餘0.1129公克）
    、盛裝袋一包、安非他命一小包（淨重0.1597公克，送驗時
    取樣0.0368公克檢驗，驗餘0.1229公克）扣案可證。該等安
    非他命經送驗後已證實係安非他命，並分別秤出其淨重詳如
    事實欄所載，分別有法務部調查局鑑定通知書3 份、內政部
    警政署刑事警察局鑑定書3 份及憲兵司令部刑事鑑識中心號
    鑑驗通知書1 份存卷可佐。復有被告所有供施用安非他命所
    使用之殘留安非他命成分之殘渣袋一個及吸食器二組、盛裝
    袋一包扣案可證。而被告歷次為警查獲後所採集之尿液檢體
    ，經送請基隆市衛生局檢驗及法務部調查局複驗結果，均呈
    甲基安非他命或安非他命類陽性反應，此有基隆市衛生局基
    衛檢字第○九三○○○一三七五號、0000000000
    號、0000000000、0000000000號、0
    000000000號、0000000000號、000
    0000000號、0000000000號、00000
    00000號檢驗成績書九紙、法務部調查局九十三年三月
    十九日調科壹字第０九三六二四一三五八０、九十三年六月
    十七日調科壹字第０九三六二四一四六二０號檢驗通知書二
    紙在卷可按；參之「人體口服安非他命後立即吸收，在一般
    尿液酸鹼度下，約百分之三十之施用劑量會在二十四小時內
    由尿液排出，百分之九十之施用劑量會在三至四日內由尿液
    排出；人體施用高劑量之安非他命後，數天內均能在尿液中
    檢測出安非他命；人體口服甲基安非他命後亦立即吸收，約
    百分之七十之施用劑量會在二十四小時內由尿液中排出體外
    ，剩餘量則可能在數日內分別排出體外」等情節，亦有法務
    部調查局九十年四月十二日陸 (一) 字第九０一三三三三
    五號函在卷可參。綜合上情以觀，堪認被告自白與事實相符
    ，可以採信。又被告前因施用第二級毒品安非他命案件，經
    臺灣基隆地方法院裁定送觀察、勒戒後，認無繼續施用毒品
    之傾向，由臺灣基隆地方法院檢察署檢察官於八十八年十月
    十一日，以八十八年度毒偵字第五五二號為不起訴處分後，
    復因施用第二級毒品安非他命案件，經本院裁定送觀察、勒
    戒後，認有繼續施用毒品之傾向，先裁定送強制戒治，並經
    提起公訴，由臺灣基隆地方法以八十九年度基簡字第八三七
    號判處有期徒刑五月確定，亦有本院被告全國前案紀錄表、
    刑案資料查註紀錄表及上開聲請簡易判決處刑書、刑事簡易
    判決附卷足憑。綜上所陳，本件事證明確，被告五年內三犯
    施用第二級毒品安非他命之犯行堪以認定，應依法論科。
二、查安非他命類係毒品危害防制條例所定之第二級毒品，此為
    該條例第二條第二項第二款所明定；核被告於經檢察官為不
    起訴處分以後，五年以內三犯施用第二級毒品安非他命類之
    行為，係犯毒品危害防制條例第十條第二項之施用第二級毒
    品罪。被告施用第二級毒品前後，持有第二級毒品安非他命
    類之低度行為，應為施用毒品之高度行為所吸收，不另論罪
    。被告前後多次施用第二級毒品安非他命類之犯行，時間緊
    接，所犯係構成要件相同之罪名，顯係基於概括犯意反覆為
    之，為連續犯，應依刑法第五十六條之規定，論以一罪，並
    加重其刑。公訴人雖僅就被告於九十三年一月十七日晚上八
    時四十分許前四日內某時施用第二級毒品安非他命之事實提
    起公訴，然未據公訴人起訴之部分，與已經起訴並經本院認
    定為有罪之部分，有裁判上一罪之連續犯關係，已如前述，
    依審判不可分原則，自亦為起訴效力之所及，而為本院所應
    併予審理。末查，被告曾有如前所述之犯罪科刑及刑之執行
    情形，此有本院被告全國前案紀錄表一份在卷可稽，其於有
    期徒刑執行完畢後，五年以內再犯本起最重本刑有期徒刑以
    上之罪，為累犯，應依刑法第四十七條之規定，遞予加重其
    刑。
三、原審予以論罪科刑，固非無見。惟查如事實欄所載關於被告
    自93年5月23日晚上起至93年9月13日連續施用安非他命之犯
    行部分，與起訴部分有連續犯裁判上一罪關係，案經檢察官
    移送併辦，自得併予審理，原審未及審理，容有未當；又為
    警於九十三年一月十七日晚上八時四十分許在基隆市○○區
    ○○街七號前、同年四月十二日上午七時許在基隆市○○街
    、華三街口查獲，分別查扣得之安非他命三小包及一小包，
    經送驗後秤得重量分別為淨重0.33公克及淨重1.15公克，有
    如上述，原審未經送驗，而認定分別為毛重2.1 公克及毛重
    0.5 公克，亦有未洽。檢察官提起上訴，指摘原判決不當，
    其上訴有理由，爰由本院將原判決撤銷改判，被告一再施用
    安非他命，屢被查獲均不知警惕，仍再行施用，其惡性不輕
    ，處刑自不宜寬縱，並審酌被告犯罪之動機、吸食頻率、曾
    有施用毒品之前科仍不知悔改，一再犯下本案，惟犯罪後坦
    承犯行、態度良好，且所犯之施用毒品犯行乃戕害自己身心
    健康，並未危及他人等一切情狀，量處如主文第二項所示之
    刑，以示懲儆。
四、扣案之第二級毒品安非他命三小包（淨重0.33公克）、一小
    包（淨重0.59公克）、一小包（淨重1.15公克）、一小包（
    原淨重0.73公克，送驗時取樣0.05公克化驗，驗餘淨重0.68
    公克）、一小包（淨重0.1457公克，送驗時取樣0.0328公克
    檢驗，驗餘0.1129公克）、盛裝袋一包、安非他命一小包（
    淨重0.1597公克，送驗時取樣0.0368公克檢驗，驗餘0.1229
    公克）、殘留安非他命成分之殘渣袋一個，係屬違禁物，不
    問屬犯人與否，均應依毒品危害防制條例第十八條第一項前
    段規定沒收銷燬之，又扣案93年2月25 日查扣之吸食器一組
    （見九十三年度毒偵字第二四四號偵查卷第四十頁）、93年
    7月2日晚上11點40分查扣之另吸食器一組及93年8月8日查扣
    之盛裝袋一包，均係被告所有供本件施用毒品所用之，爰依
    刑法第三十八條第一項第二款之規定宣告沒收。至於另扣案
    之吸食器一組、吸管藥勺一支及夾鏈塑膠袋一包等物（見九
    十三年度毒偵字第五００號偵查卷第五十頁），被告否認為
    其所有，且查無其他證據足資證明上開物品確係被告所有，
    且非違禁物，自不得依法宣告沒收，併此敘明。
五、據上論結，應依刑事訴訟法第369條第1項前段、第364 條、
    第299條第1項但書，毒品危害防制條例第10條第2 項、第23
    條第2項、第18條第1項前段，刑法第11條前段、第56條、第
    47條、第38條第1項第2款，判決如主文。
本案經檢察官洪泰文到庭執行職務。
中　　華　　民　　國　　94　　年　　7 　　月　　7 　　日
　　　　　　　　　刑事第十庭審判長法　官  陳正雄
　　　　　　　　　　　　　　　　  法　官  黃金富
　　　　　　　　　　　　　　　　  法　官  許錦印
以上正本證明與原本無異。
不得上訴。
                                  書記官  楊妙恩
中　　華　　民　　國　　94　　年　　7 　　月　　13　　日
附錄本件論罪科刑法條全文：
毒品危害防制條例第十條
施用第一級毒品者，處六月以上五年以下有期徒刑。
施用第二級毒品者，處三年以下有期徒刑。
